Inventaris van het archief van de Kwartiermeester-Generaal en Generale Staf, (1808) 1815-1844
Nationaal Archief, Den Haag
Kwartiermeester-Generaal en de Generale Staf
Kwartiermeester-Generaal en Generale Staf
oudste stuk - jongste stuk: 1808-1844
merendeel 1815-1844
D27046
275 inventarisnummers; 13,70 meter
Normale geschreven, getypte en gedrukte documenten, geen bijzondere handschriften, kaarten.
Nationaal Archief, Den Haag
Ministerie van Oorlog / Kwartiermeester-Generaal; Ministerie van Oorlog / Generale Staf, 1815-1844
Het archief van de Kwartiermeester-Generaal en van Generale Staf (1815 - 1844) bestaat voornamelijk uit correspondentie, algemene- en dagorders, garnizoensorders, aanschrijvingen, instructies en reglementen. Tevens bevat het archief stukken aangaande de benoeming en plaatsing van personen, krijgstucht en uitrusting, mouvementslijsten, emplacementsstaten, sterktestaten en standplaatsen. Daarnaast zijn er rapportages en memories betreffende militaire verkenningen, vestingwerken, legersterkten van vreemde mogendheden, evenals stukken betreffende reisroutes en oefeningen, telegrafische beseining en militaire statistieken.
Archiefvorming
Geschiedenis van de archiefvormer
Bij Soevereine Besluit van 11 maart 1814, nr. 6, regelde de Soevereine Vorst de samenstelling van de Generale Staf, waartoe ook zouden behoren de officieren van het Departement van de Kwartiermeester-Generaal. Deze laatste omvatte het personeel, dat belast was met de zorg van de legering, verpleging en operaties.
In verband met het Soevereine Besluit van 24 juli 1814, nr. 53, waarbij aan een commissie werd opgedragen voorstellen te doen betreffende de reorganisatie van het Leger, werd bij K.B. van 18 februari 1815, nr. 108 de samenstelling van de Kwartiermeester-Generaalstaf geregeld.
Art. 1 bepaalde: Er zal een Departement van de Kwartiermeester-Generaal bestaan, samengesteld uit 1 kwartiermeester-Generaal, Hoofd van het Departement, 6 Hoofdofficieren, 12 Kapiteins en 6 Adjudanten in de rang van Kapitein of Luitenant. Verder nog een korps guides te paard.
Een jaar later werd het aantal Hoofdofficieren en Kapiteins verdubbeld en het aantal Adjudanten van 6 op 18 gebracht. (K.B. van 19 februari 1816, nr. 9).
Het Bureau van de Kwartiermeester-Generaal zou in de residentie in de nabijheid van het Topographisch worden opgericht. (art.2).
De officieren, bij dit Departement door de Koning benoemd, werden door de Kwartiermeester-Generaal naar gelang van hunne bekwaamheden aan het Departement van Oorlog voorgedragen om bij bepaalde onderdelen van het Leger voor onbepaalde tijd werkzaam te worden gesteld en wel: 1e. bij het bureau van de kwartiermeester-Generaal; 2de. bij de IIde Afdeling van het Departement van Oorlog; 3de. als hoofd van de Staven bij het Leger in 't bijzonder bij de Militaire Commando's; 4de. bij het Topographische Bureau; 5de. bij de Militaire Verkenningen; 6de. tot geheime of bijzondere opdrachten. (art.7).
In verband met de vereenvoudiging van het Leger werd bij K.B. van 29 augustus 1826, nr. 188, besloten de afscheiding tussen de Generale Staf en de Kwartiermeester-Generaal te doen ophouden en beide gedeelten tot een geheel te brengen. Art. 1 van dat besluit bepaalde dan ook, dat er een Generale Staf zou zijn bestaande uit het personeel van de Generale Staf en dat van de Kwartier-Generaal. Als zetel van de Generale Staf werd 's-Gravenhage aangewezen. Tot Chef werd benoemd Luitenant-Generaal J.V. baron de Constant Rebecque, tot dusver Kwartiermeester-Generaal van het Leger. (K.B. van 10 januari 1827, nr. 102). Van de oprichting van het Departement van de Kwartiermeester-Generaal af was hij hiervan reeds het hoofd geweest en daartoe benoemd bij K.B. van 23 maart 1815, nr. 29.
Aan baron de Constant Rebecque werd bij K.B. van 9 augustus 1837, nr. 7 een eervol ontslag verleend als Chef van de Generale Staf. Met de waarneming der functie van Chef v.d. Gen. Staf werd voorlopig belast C. Nepveu, kolonel bij die Staf, terwijl de werkzaamheden op het Departement van Oorlog overgingen. Kolonel Nepveu bleef tot 1843 in functie toen een geschil met de Minister van Oorlog List hem ontslag deed vragen. De Minister werd toen zelf Chef van de Generale Staf.
Van 1815-1820 was het bureau van de Kwartiermeester-Generaal te 's-Gravenhage gevestigd. Bij K.B. van 25 april 1820, nr. 33 werd het verplaatst naar Gent. In verband met de onlusten in de Zuidelijke Nederlanden werd het in 't najaar van 1830 wederom naar 's-Gravenhage overgebracht.
Geschiedenis van het archiefbeheer
De verwerving van het archief
Het archief is bij Koninklijk Besluit of ministeriële beschikking overgebracht.
Aanwijzingen voor de gebruiker
Openbaarheidsbeperkingen
Volledig openbaar.
Materiële beperkingen
Het archief kent beperkingen voor het raadplegen van stukken als gevolg van slechte materiële staat
Aanvraaginstructie
Openbare archiefstukken kunnen online worden aangevraagd en gereserveerd. U kunt dit ook via de terminals in de studiezaal van het Nationaal Archief doen. Om te kunnen reserveren dient u de volgende stappen te volgen:
U maakt een profiel aan op www.gahetna.nl, en logt vervolgens in
Via de archiefinventaris (alleen de beschrijvingen met rode nummers) selecteert u het gewenste archiefstuk door op de knop 'Reserveren' te klikken
In het volgende scherm geeft u aan op welke dag u het archiefstuk wilt inzien
Indien u zich bevindt in de studiezaal en een tafelnummer heeft ontvangen kunt u dit nummer vermelden. Als u geen tafelnummer heeft kunt u tafelnummer 777 laten staan
Vervolgens bevestigt u uw reservering door deze te versturen.
Verwant materiaal
Beschikbaarheid van kopieën
Inventarisnummers van dit archief zijn niet in kopievorm beschikbaar
Beschrijving van de series en archiefbestanddelen
- INGEKOMEN BRIEVEN., I.
  - Brieven en andere stukken, ontvangen van verschillende autoriteiten., 1815 maart 2 - 1816 december 29; 1; 1 pak
  - Ingekomen brieven van verschillende autoriteiten., 1817; 2; 1 pak
  - Ingekomen brieven van verschillende autoriteiten., 1818-1844; 3-30; 1 pak en 27 omslagen
    - 1818, 3
    - 1819, 4
    - 1820, 5
    - 1821, 6
    - 1822, 7
    - 1823, 8
    - 1824, 9
    - 1825, 10
    - 1826, 11
    - 1827, 12
    - 1828, 13
    - 1829, 14
    - 1830, 15
    - 1831, 16
    - 1832, 17
    - 1833, 18
    - 1834, 19
    - 1835, 20
    - 1836, 21
    - 1837, 22
    - 1838, 23
    - 1839, 24
    - 1839-1840, 30
    - 1840, 25
    - 1841, 26
    - 1842, 27
    - 1843, 28
    - 1844, 29
  - Brieven ingekomen van het Departement van Oorlog., 1830 januari 1 - 1841 december 29; 31-34; 4 omslagen
    - Bestanddeel 1, 31
    - Bestanddeel 2, 32
    - Bestanddeel 3, 33
    - Bestanddeel 4, 34
  - Brieven ingekomen van de Directeur-Generaal van Oorlog., 1839 november 6 - 1841 juni 16; 35; 1 pak
  - Brieven en andere stukken ontvangen van de Min. v. Oorlog betreffende instructies voor de off., die bij de Gen. Staf zijn geplaatst., 1843; 36; 1 omslag
    Voorin lijst der stukken, die ook betrekking heeft op de stukken genoemd in nr. 265.
  - Brieven ingekomen van het Departement van Oorlog betreffende de organisatie van het Leger in Nederland en in België., 1815-1817; 37; 1 pak
  - Brieven en andere stukken, ontvangen van de officieren van de Generale Staf., 1839 november 20 - 1840 september 1; 38; 1 pak
  - Brieven ingekomen van militaire autoriteiten betreffende troepenbewegingen, 1815-1844; 39-51; 12 pakken en 1 omslag
    - 1815, 39
    - 1816 januari - juni, 40
    - 1816 juni - december, 41
    - 1816 december - 1817 december, 42
    - 1817 december - 1819 december, 43
    - 1820-1821, 44
    - 1822-1823, 45
    - 1824-1825, 46
    - 1826-1827, 47
    - 1828-1829, 48
    - 1840-1841, 49
    - 1842-1843, 50
    - 1844, 51
  - Brieven en andere stukken, ontvangen van het Departement van Oorlog betreffende mouvementen., 1815-1844 april 13; 52-61; 7 pakken en 2 omslagen
    - Bestanddeel 1, 52
    - Bestanddeel 2, 53
    - Bestanddeel 3, 54
    - Bestanddeel 4, 55
    - Bestanddeel 5, 56
    - Bestanddeel 6, 57
    - Bestanddeel 7, 58
    - Bestanddeel 8, 59
    - Bestanddeel 9, 60
    - Bestanddeel 10, 61
  - Brieven ingekomen van de Groot-Militaire-Commando's betreffende de mouvementen van het Leger., 1830-1832; 62-63; 2 pakken
    - Bestanddeel 1, 62
    - Bestanddeel 2, 63
  - Brieven ingekomen van verschillende militaire autoriteiten betreffende de Mil. Verkennings-Brigade., 1816 april 25 - 1816 december 28; 64; 1 pak
  - Brieven ingekomen van verschillende militaire autoriteiten betreffende de Mil. Verk. Brigade., 1816, 1817; 65; 1 pak
  - Brieven ingekomen bij de Kolonel, Chef van de Gen. Staf, belast met de opperdirectie van de militaire verkenningen in Noord-Brabant., 1839 november 28 - 1841 maart 29; 66; 1 omslag
    De brieven hebben betrekking op de vervaardiging van de kaart van Noord-Brabant.
  - Brieven ingekomen van verschillende autoriteiten betreffende de vervaardiging van de kaart van Noord-Brabant, 1836 maart 1 - 1841; 67; 1 omslag
    Achterin een algemene instructie voor het doen van mil. top. verkenningen.
  - Brieven met bijbehorende stukken ingekomen bij de chef van de Gen. Staf, van de commissie belast met de vereffening der reclames in de Provincie Noord-Brabant., 1839 november 14 - 1843 november 7; 68; 1 omslag
  - Brieven ingekomen van de Directeur-Generaal van Oorlog, betreffende de militaire verkenningen., 1841 mei 21 - 1844 april 26; 69; 1 omslag
  - Brieven met bijbehorende stukken ingekomen van de Directeur der mil. verkenningen., 1841 juni 3 - 1844 april 23; 70; 1 pak
  - Geheime brieven ingekomen bij de Kwartiermeester-Generaal en bij de Chef van de Generale Staf., 1825 augustus 18 - 1842 augustus 17; 71; 1 pak
    Voorin agenda.
- UITGEGANE BRIEVEN., II.
  - Minuten van uitgegane brieven aan militaire autoriteiten., 1815 januari 3 - 1844; 72-105; 34 omslagen
    - Bestanddeel 1, 72
    - Bestanddeel 2, 73
    - Bestanddeel 3, 74
    - Bestanddeel 4, 75
    - Bestanddeel 5, 76
    - Bestanddeel 6, 77
    - Bestanddeel 7, 78
    - Bestanddeel 8, 79
    - Bestanddeel 9, 80
    - Bestanddeel 10, 81
    - Bestanddeel 11, 82
    - Bestanddeel 12, 83
    - Bestanddeel 13, 84
    - Bestanddeel 14, 85
    - Bestanddeel 15, 86
    - Bestanddeel 16, 87
    - Bestanddeel 17, 88
    - Bestanddeel 18, 89
    - Bestanddeel 19, 90
    - Bestanddeel 20, 91
    - Bestanddeel 21, 92
    - Bestanddeel 22, 93
    - Bestanddeel 23, 94
    - Bestanddeel 24, 95
    - Bestanddeel 25, 96
    - Bestanddeel 26, 97
    - Bestanddeel 27, 98
    - Bestanddeel 28, 99
    - Bestanddeel 29, 100
    - Bestanddeel 30, 101
    - Bestanddeel 31, 102
    - Bestanddeel 32, 103
    - Bestanddeel 33, 104
    - Bestanddeel 34, 105
  - Registers van uitgegane brieven aan verschillende autoriteiten., 1815 maart 26 - 1817 december 29; 106-109; 4 delen
    - Bestanddeel 1, 106
    - Bestanddeel 2, 107
    - Bestanddeel 3, 108
    - Bestanddeel 4, 109
  - Minuten van uitgegane brieven aan de Dir.-Gen. van Oorlog., 1839 december 2 - 1841 juli 27; 110; 1 pak
  - Minuten van uitgegane brieven aan mil. autoriteiten betreffende mouvementen., 1817-1844; 111-120; 9 pakken en 1 omslag
    - Bestanddeel 1, 111
    - Bestanddeel 2, 112
    - Bestanddeel 3, 113
    - Bestanddeel 4, 114
    - Bestanddeel 5, 115
    - Bestanddeel 6, 116
    - Bestanddeel 7, 117
    - Bestanddeel 8, 118
    - Bestanddeel 9, 119
    - Bestanddeel 10, 120
  - Minuten van uitgegane brieven aan het Departement van Oorlog betreffende mouvementen., 1815 november 23 - 1841; 121-132; 12 pakken
    - Bestanddeel 1, 121
    - Bestanddeel 2, 122
    - Bestanddeel 3, 123
    - Bestanddeel 4, 124
    - Bestanddeel 5, 125
    - Bestanddeel 6, 126
    - Bestanddeel 7, 127
    - Bestanddeel 8, 128
    - Bestanddeel 9, 129
    - Bestanddeel 10, 130
    - Bestanddeel 11, 131
    - Bestanddeel 12, 132
  - Minuten van uitgegane brieven aan verschillende autoriteiten betreffende de Mil. verkenningen., 1817; 133; 1 pak
  - Minuten van uitgegane brieven aan de Directeur-Generaal van Oorlog betreffende de militaire verkenningen., 1841 mei 15 - 1844 april 30; 134; 1 pak
  - Minuten van uitgegane brieven aan de Directeur der mil. verkenningen., 1841 mei 26 - 1844 april 29; 135; 1 pak
  - Minuten van uitgegane brieven van de Kolonel, Chef van de Gen. Staf, belast met de opperdirectie van de mil. verk., aan de Luit.-Kolonel belast met de mil. verk. in Noord-Brabant., 1839 november 23 - 1841 mei 5; 136; 1 pak
    Als nr. 66.
  - Minuten van uitgegane brieven aan verschillende autoriteiten betreffende officieren van de Gen. Staf., 1839 december 9 - 1840 augustus 28; 137; 1 pak
  - Minuten van uitgegane brieven aan de Commissie ter vereffening der reclames in de provincie Noord-Brabant., 1839 november 10 - 1841 mei 15; 138; 1 pak
  - Stukken betreffende de geldelijke verantwoording der ontvangsten en uitgaven van de onteigening van veldwerken in de prov. Noord-Brabant., 1839-1842; 139; 1 pak
  - Minuten van uitgegane geheime brieven aan verschillende autoriteiten., 1825 augustus 18 - 1842 augustus 19; 140; 1 pak
- KONINKLIJKE BESLUITEN, AANSCHRIJVINGEN, INSTRUCTIES BENOEMINGEN, INDELINGS- EN EMPLACEMENTSLIJSTEN, STERKTESTATEN, BEWAPENING, ORGANISATIE, ORDERS, etc., III.
  - Garnizoensorderboek te 's-Gravenhage gehouden., 1816-1819; 141; 1 deel
  - Garnizoensorders te Gent gehouden., 1820-1830; 142; 1 pak
    a. Met agenda's.
    b. Achterin los garnizoensorders over de jaren 1842-1843.
  - Generaal orderboek., 1815-1844; 143; 1 band
    Voorin los enige generale orders. 1830-1844.
  - Algemene- en dagorders voor het Leger., 1820-1844; 144-146; 3 pakken
    - Bestanddeel 1, 144
    - Bestanddeel 2, 145
    - Bestanddeel 3, 146
  - Dagorder voor het Leger van Z.K.H. Prins Frederik, houdende hulde voor betoonde moed, met verzoek opgaaf van de krijgslieden, die voor een bijzondere onderscheiding in aanmerking komen. (Afschrift)., 1830; 147; 1 stuk
  - Aanschrijvingen, reglementen en instructies ontvangen van het Departement van Oorlog., 1814-1817; 148; 1 pak
  - Instructies voor verschillende militaire autoriteiten., 1815-1843; 149; 1 pak
    Voorin lijst der stukken.
  - Kon. Besl., Staatsbladen, instructies voor de officieren van de Kwartierm. Gen. Staf en van de Generale Staf., 1815-1844; 150; 1 pak
    Voorin lijst der staatsbladen.
  - Stukken betreffende de inrichting van de Kwartierm. Gen. staf., 1815-1816; 151; 1 pak
  - Stukken betreffende de reorganisatie van de Kwartierm. Gen. Staf., 1817-1819; 152; 1 pak
    Met lijst der stukken.
  - Stukken betreffende aanstellingen, benoemingen en bevorderingen van officieren bij de Kwartierm. Gen. Staf., 1815-1844; 153; 1 pak
  - Stukken betreffende benoemingen van het personeel van de Kwartierm. Gen. Staf., 1815-1820; 154; 1 pak
  - Stukken betreffende plaatsing van officieren bij de Gen. Staf., 1834-1836; 155; 1 pak
  - Lijst met bijbehorende stukken van aspiranten tot plaatsing bij de Kwartierm. Gen. Staf., 1819; 156; 5 stukken
  - Instructie betreffende het examineren van officieren, die zich hebben aangemeld om als adspirant bij de kwartierm. Gen. Staf te worden geplaatst. (Afschrift)., 1821, 1826; 157; 2 stukken
  - Processen-verbaal met bijbehorende stukken van gehouden examens afgelegd door officieren, die verzocht hebben bij de Gen. Staf te worden geplaatst., 1821-1841; 158; 1 pak
  - Dienst- en stamboekstaten, gegevens tot het aangaan van huwelijk, van geboorte, van conduitelijsten, van ordetekenen, van het personeel van de Kwartierm. Gen. Staf., 1815-1844; 159; 1 pak
  - Dienststaten van verschillende officieren., 1825-1841; 160; 1 pak
  - Naamlijst van generaals, officieren van de kwartiermeester-generale staf, van ambtenaren en geëmployeerden, die in de veldslagen van 15-18 juni 1815 geëngageerd bij de blokkade of belegering van Frankrijk geweest, of vóór juli 1815 bij het Leger in Frankrijk onder de hertog van Wellington zijn aangekomen of aanwezig zijn geweest., 1817; 161; 1 omslag
    Achterin een recapitulatie.
  - Kon. Besl., instructies, orders en voorschriften betref-fende mouvementen., 1816-1844; 162; 1 pak
  - Kon. Besl., instructies, concept-reglementen, organisatie en legering van het Leger., 1815-1843; 163; 1 pak
  - Kon. Besl. en aanschrijvingen betreffende tractementen, gagementen, pensioenen, vergoedingen, reis- en verblijf-kosten., 1814-1844; 164; 1 pak
  - Kon. Besl. en aanschrijvingen betreffende ranglijsten van officieren., 1814-1841; 165; 1 pak
  - Stukken betreffende de organisatie van het Leger., 1815-1844; 166; 1 pak
  - Stukken betreffende eedsaflegging, huwen, verloven, brug, stand, belastingen, ijsgang, enz. voor het personeel van het Leger., 1816-1844; 167; 1 pak
  - Stukken betreffende werving, pasportering en ontslag., 1814-1843; 168; 1 pak
    Met register.
  - Stukken betreffende kazernering, voeding en fouragering., 1814-1843; 169; 1 pak
  - Stukken betreffende kleding en bewapening van het Leger., 1814-1844; 170; 1 pak
  - Stukken betreffende kampementen en kantonnementen., 1817-1828; 171; 1 pak
  - Stukken betreffende de krijgstucht, politie en conduite-lijsten., 1815-1843; 172; 1 pak
  - Stukken betreffende de administratie- en comptabiliteit van het Leger., 1814-1842; 173; 1 pak
  - Marschtableaux, emplacementsstaten, kantonnementslijsten, marschorders., 1814-1844; 174; 1 pak
  - Indelings- en emplacementsstaten., 1841-1843; 175; 4 stukken
  - Emplacementsstaten, sterktestaten en standplaatsen van het Leger en van de Generale Commando's, alsmede tabellen aanduidend waar vestingen, garnizoensplaatsen en kantonnementen zijn., 1815-1837; 176; 1 pak
  - Emplacementslijsten, indelingsstaten van de Mil. Commando en van het personeel van de Kwartiermeester-Generaal., 1820; 177; 1 omslag
  - Stukken betreffende de Topografie., 1814-1818; 178; 1 pak
  - Stukken betreffende de geneeskundige dienst van het Leger., 1814-1843; 179; 1 pak
  - Provisionele instructie voor kamperende troepen., z.j.; 180; 6 stukken
  - Sterktestaten van de schutterij., 1831, 1833, 1838; 181; 3 stukken
- RAPPORTEN, MEMORIES., IV.
  - Rapporten, memories, kaarten enz. betreffende de werkzaamheden der Militaire Verk. Brigade., 1816-1830; 182; 1 pak
    Niet raadpleegbaar
  - Rapporten van officieren van de Kwartiermeester-Generaal en van de Generale Staf, die met bijzondere opdrachten belast zijn geweest., 1814, 1815, 1833; 183; 1 omslag
    a. Met lijst der stukken.
    b. Die van het jaar 1833 betreffende het overlijden en begraven van de Kolonel Gumoens.
  - Rapporten, memories, kaarten en verkenningen betreffende de verdediging van het land., 1809-1840; 184; 1 pak
  - Memories en tableaus van terreinen en vestingen in de Zuidelijke Nederlanden., 1814-1819; 185; 1 pak
  - Stukken betreffende het in staat van verdediging stellen van enige vestingen en hunne bewapening., 1815-1818; 186; 1 omslag
  - Tableau der organisatie en tegenwoordige staat van de sterkte en garnizoenen van het Franse Leger., 1819; 187; 1 stuk
  - Register houdende aantekening van het aantal militairen, de namen der schepen, de bevelvoerders, de rede, de bestemming, alsmede de aanschrijving tot het inschepen van detachementen van het Algemeen Depot der Landmacht naar de Koloniën., 1827-1843; 188-189; 2 stukken
    - Bestanddeel 1, 188
    - Bestanddeel 2, 189
- MOUVEMENTSLIJSTEN, REISROUTE'S, OEFENINGEN, MANOEUVRES, KAMPEMENTEN, etc., V.
  - Mouvementslijsten over de jaren, 1815-1827; 190-191; 2 pakken
    - Bestanddeel 1, 190
    - Bestanddeel 2, 191
  - Sterktestaten met toelichtingen van het personeel in de kampementen te Gorssel en te Zeist., 1822; 192; 2 stukken
  - Stukken betreffende de jaarlijks te houden oefeningen van het Leger., 1817-1818; 193; 1 pak
  - Stukken betreffende de grote manoeuvres in het kamp te Zeist. (Afschrift in het Frans)., 1818; 194; 2 stukken
    Opgemaakt door de kapitein le Rothmale.
  - Journaal gehouden door de kapitein van de Kwartiermeester-Generale Staf N. de Marby, gedurende zijn verblijf in het Leger bij Bergen in Henegouwen in de maanden september en oktober 1825., 195; 2 stukken
    Op de laatste blz. van de Generaal Tindal, commandant in het 6de Groot-Mil. Commando een dankbetuiging aan het Leger voor de goede plichtsbetrachting.
  - Aantekeningen gehouden door de kapitein van de Gen. Kwartiermeesterstaf de Roy van Wichem, gedurende zijn verblijf in het Leger op de Ravelsche heide in de maand mei 1826., 196; 1 stuk
    Als nr. 195.
  - Verslag met bijlagen van de verrichtingen door het Verenigde Leger op de heide bij Zeist van 4 september - 8 oktober 1828, en die van de officieren van de Gem. Staf., 1829; 197; 1 pak
    Opgemaakt door de Luit.-Kolonel van de Gen. Staf N.F.E. de Gumoens.
  - Verslag met bijlagen betreffende het kamp bij Ravels in het najaar van 1827, betrokken, en over der werkzaamheden door de officieren van de Gen. Staf daarbij verricht., 198; 1 pak
    Opgemaakt door de Majoor van de Gen. Staf J.B. Gagern.
  - Kaart met toelichting van de vlakte bij het dorp Bouge geschikt tot het kamperen van 16000 man., 1817; 199; 1 stuk
    Opgemaakt door de kolonel-directeur in de 6de directie van fortificatiën te Namen.
  - Figuratief kaartje van een terreingedeelte ten Noorden van Bergen in Henegouwen, tussen de straatwegen van Bergen naar Brussel, geschikt om daarop 25000 man te kunnen laten kamperen., z.j.; 200; 1 kaart
  - Tekening van een kamp voor een afdeling infanterie., 1821; 201; 1 kaart
    Getekend door de officier van de Gen. Kwartiermeesterstaf C. Nepveu.
  - Stukken betreffende de kosten van levensmiddelen voor het Leger, voor haver, hooi en stro voor de paarden, alsmede hoe veel administratief personeel benodigd is voor een kamp van 25000 man., z.j.; 202; 2 stukken
  - Nota van de prijzen van verschillende kampementsbenodigdheden in het jaar 1808., 203; 1 stuk
  - Drie brieven aan de Adjunct van de Gen. Staf (kolonel Nepveu) betreffende inlichtingen over de gebeurtenissen op 16 en 18 juni 1815., 1836; 204; 3 stukken
  - Dagelijks overzicht van het verloop der gebeurtenissen van 1 tot 31 januari 1831., 205; 1 stuk
  - Uittreksel van het Dagblad van 's-Gravenhage van 23 maart 1831 betreffende de samenstelling van het Leger op 22 februari 1831., 206; 1 stuk
  - Stukken betreffende oefeningen der officieren in de strategie en taktiek., 1821; 207; 1 pak
  - Reisroute's voor marcherende troepen., 1815; 208; 4 stukken
  - Reglementen, voorschriften, aanschrijvingen, enz. op de exercities en manoeuvres, alsmede op de marssignalen., 1815-1843; 209; 1 pak
  - Alph. lijsten der stukken met vermelding in welke portefeuille en kast deze zijn geborgen., 1814-1821; 210; 1 pak
  - Stukken betreffende de ontvangsten en uitgaven uitgedrukt in geldswaarde door het magazijn van militaire voorraden te Leuven sedert 1815 januari 1 - 1816 Aug. 4. (Frans), 1819; 211; 1 pak
- TELEGRAFISCHE BESEINING., VI.
  - Stukken betreffende de oprichting van de telegraphische beseining., 1815-1816; 212; 1 pak
    a. Voorin lijst der stukken.
    b. De stukken 1815 april 22 - 1815 mei 24 komen niet in de index, nr. 214 voor.
  - Register van verzonden brieven door de Majoor van Schelle betreffende de telegraphische beseining., 1815 juni 10 - 1815 september 28; 213; 1 deel
  - Index op ingekomen en uitgegane brieven betreffende de oprichting van een telegraphische beseining van 's-Gravenhage naar Doornik., 1815 april 22 - 1815 september 28; 214; 1 deel
    Majoor Van Schelle van de Kwartiermeester Gen. Staf werd bij K.B. van 28 mei 1815 opgedragen het oprichten van een telegraphische correspondentie tussen 's-Gravenhage tot Doornik.
- STATISTIEK., VII.
  - Militaire statistieken van verschillende aard., 1815-1818; 215; 1 omslag
  - Statistieke gegevens van de gemeenten in de provincies Groningen, Drenthe, Friesland, Overijssel, Utrecht, Gelderland, N. en Z. Holland, reisroute's voor troepen en overzicht van de grote wegen, rivieren, veren enz., 1815-1821; 216; 1 pak
  - Tableaus van de bevolking in het Koninkrijk der Nederlanden gemeentegewijs opgemaakt., 1818-1821; 217; 1 pak